臺灣新竹地方法院刑事裁定
111年度聲字第759號
聲  請  人  臺灣新竹地方檢察署檢察官
受  刑  人  歐武州



上列聲請人因受刑人數罪併罰有二裁判以上，聲請定其應執行之
刑（111年度執聲字第536號），本院裁定如下：
    主  文
歐武州所犯如附表所示之罪，應執行有期徒刑捌年參月。
    理  由
一、聲請意旨略以：受刑人歐武州因犯竊盜等案件，先後經判決
    確定如附表（聲請書附表編號1至6之最後事實審法院、案號
    、判決日期、確定判決確定日期容有誤載，業經本院更正，
    詳如本件附表所示），應依刑法第53條及第51條第5款，定
    其應執行之刑，爰依刑事訴訟法第477條第1項聲請裁定等語
    。
二、查受刑人因犯附表所示案件，經臺灣高等法院、臺灣桃園地
    方法院及本院先後判處如附表所示之刑，均經分別確定在案
    ，茲檢察官據此以本院為犯罪事實最後裁判之法院，聲請定
    其應執行之刑，本院審核認聲請為正當，並參酌附表所示事
    實審判決所認定之犯罪事實，及受刑人所犯各罪罪質之異或
    同，與各次犯罪時間間隔之久暫，並綜合考量其他附表所示
    各判決所審酌有關量刑之一切事項、所犯數罪之責任非難重
    複程度等情，爰依刑事訴訟法第477條第1項，刑法第53條、
    第51條第5款規定，定其應執行刑如主文所示。　　
中    華    民    國   111    年    7     月     26   日
                  刑事第八庭    法  官  潘韋廷
以上正本證明與原本無異。　　　　　　　
如不服本裁定應於送達後5日內向本院提出抗告狀。
中　　華　　民　　國　　111 　年　　7 　　月　　26　　日
                                書記官  彭筠凱
【附表】
 編          號  1 2 3  罪          名  竊盜 竊盜 竊盜  宣    告    刑  有期徒刑1年 有期徒刑10月 有期徒刑10月   編號1至6應執行有期徒刑3年8月    犯  罪  日  期  108年3月5日 108年3月31日 108年3月31日 偵查(自訴)機關 年  度  案  號  新竹地檢108年度偵字第3789號等 新竹地檢108年度偵字第3789號等 新竹地檢108年度偵字第3789號等  最 後 事實審 法    院 新竹地院 新竹地院 新竹地院  案    號 108年度易字第465號 108年度易字第465號 108年度易字第465號  判決日期 108年7月9日 108年7月9日 108年7月9日  確   定判   決  法    院 臺灣高院 臺灣高院 臺灣高院  案    號 108年度上易字第1656號 108年度上易字第1656號 108年度上易字第1656號  判    決確定日期 108年8月23日 108年8月23日 108年8月23日  是否為得易科 罰 金 之 案 件  否 否 否 備註               新竹地檢108年度執他字第1286號 （臺灣高檢108年度執字第229號，刑期自108.9.2至111.11.27，羈押155日）   

 編          號  4 5 6  罪          名  竊盜 竊盜 竊盜  宣    告    刑  有期徒刑8月 有期徒刑8月 有期徒刑8月   編號1至6應執行有期徒刑3年8月    犯  罪  日  期  108年3月3日 108年3月4日 108年3月29日 偵查(自訴)機關 年  度  案  號  新竹地檢108年度偵字第3789號等 新竹地檢108年度偵字第3789號等 新竹地檢108年度偵字第3789號  最 後 事實審 法    院 新竹地院 新竹地院 新竹地院  案    號 108年度易字第465號 108年度易字第465號 108年度易字第465號  判決日期 108年7月9日 108年7月9日 108年7月9日  確   定判   決  法    院 臺灣高院 臺灣高院 臺灣高院  案    號 108年度上易字第1656號 108年度上易字第1656號 108年度上易字第1656號  判    決確定日期 108年8月23日 108年8月23日 108年8月23日  是否為得易科 罰 金 之 案 件  否 否 否 備註              新竹地檢108年度執他字第1286號 （臺灣高檢108年度執字第229號，刑期自108.9.2至111.11.27，羈押155日）   

 編          號  7 8 9  罪          名  竊盜 竊盜 竊盜  宣    告    刑  有期徒刑7月 有期徒刑8月 有期徒刑9月    編號8至11經臺灣高等法院以109年度聲字第1302號裁定應執行有期徒刑2年10月   犯  罪  日  期  108年3月27日 108年3月27日 108年3月29日 偵查(自訴)機關 年  度  案  號  桃園地檢108年度偵字第10617號等 桃園地檢108年度偵字第10929號等 桃園地檢108年度偵字第10929號等  最 後 事實審 法    院 桃園地院 臺灣高院 桃園地院  案    號 108年度審易字第1783號 108年度上易字第2024號 108年度易字第537號 108年度易字第709號  判決日期 108年10月9日 109年1月9日 108年8月22日  確   定判   決  法    院 桃園地院 臺灣高院 桃園地院  案    號 108年度審易字第1783號 108年度上易字第2024號 108年度易字第537號 108年度易字第709號  判    決確定日期 108年11月4日 109年1月9日 108年9月12日  是否為得易科 罰 金 之 案 件  否 否 否 備註  桃園地檢109年度執字第1635號（新竹地檢109年度執助字第130號，刑期自114.2.28至114.9.27） 桃園地檢109年度執字第4833號（新竹地檢109年度執更助字第147號，刑期自116.12.18至119.10.17）   

 編          號  10 11 12  罪          名  竊盜 竊盜 竊盜  宣    告    刑  有期徒刑1年2月 有期徒刑8月 有期徒刑1年4月   編號8至11經臺灣高等法院以109年度聲字第1302號裁定應執行有期徒刑2年10月    犯  罪  日  期  108年3月30日 108年3月30日 108年3月22日 偵查(自訴)機關 年  度  案  號  桃園地檢108年度偵字第10929號等 桃園地檢108年度偵字第10929號等 新竹地檢108年度偵字第5999號等  最 後 事實審 法    院 桃園地院 桃園地院 新竹地院  案    號 108年度易字第537號 108年度易字第709號 108年度易字第537號 108年度易字第709號 108年度易字第647號  判決日期 108年8月22日 108年8月22日 109年1月31日  確   定判   決  法    院 桃園地院 桃園地院 新竹地院  案    號 108年度易字第537號 108年度易字第709號 108年度易字第537號 108年度易字第709號 108年度易字第647號  判    決確定日期 108年9月12日 108年9月12日 109年3月4日  是否為得易科 罰 金 之 案 件  否 否 否 備註  桃園地檢109年度執字第4833號（新竹地檢109年度執更助字第147號，刑期自116.12.18至119.10.17）  新竹地檢109年度執字第1244號（刑期自115.1.28至116.5.27）